Minutes et répertoires du notaire Édouard LEFÈBVRE de SAINT-MAUR, 6 avril 1831 - 27 février 1862 (étude IV)
Archives nationales
- Répertoire(s) de Édouard LEFÈBVRE de SAINT-MAUR, 7 août 1829 - 8 février 1868; MC/RE/IV/15 - MC/RE/IV/18
  - Répertoire. 1847, 2 septembre - 1857, 19 juin, 2 septembre 1847 - 19 juin 1857; MC/RE/IV/17
    - Decharge, formalites de vente de maison, Seine-Port (Seine-et-Marne)., 21 août 1851
      Nom, qualité: (M.) Lefebure de Saint-Maur.
    - Quittance, acompte sur le prix d'une maison et terrains, 700f, Saint-Urcize (Cantal)., 26 août 1851
    - Succession, quittance., 28 août 1851
    - Succession, declaration, nouvelles pieces., 1er septembre 1851
      Or celle-ci est rattachée matériellement à un autre acte conservé dans les minutes de ce même notaire pour la période de août 1851 (la date exacte de l'autre acte est mentionnée dans la colonne 'minutes' du répertoire du notaire).
    - Succession, codicille, dépôt., 1er septembre 1851
    - Succession, testament, depot., 1er septembre 1851
    - Quittance, acompte sur le prix de vente d'un fonds de commerce de boucher, 4000f, Paris (Paris) rue de Crussol, 16., 10 septembre 1851
    - Quittance, reglement de dette, 5000f., 10 septembre 1851
      Nom, qualité: (Mme ou Mlle) Ravaut, Catherine.
      Domicile: Paris (Paris) boulevard Beaumarchais, 12.
      Nom, qualité: (M.) Dolleans, Jacques Benjamin.
      Nom, qualité: (M.) Gillet, Michel Augustin.
      Profession: entrepreneur de maconnerie, Montsouris (Paris).
      Domicile: Montsouris (Paris) boulevard Saint-Jacques, 19.
      Nom, qualité: (M.) Lambert, Louis Germain.
      Profession: papetier, Montsouris (Paris).
      Domicile: Montsouris (Paris) boulevard Saint-Jacques, 19
      Or celle-ci est rattachée matériellement à un autre acte conservé dans les minutes de ce même notaire pour la période de août 1844 (la date exacte de l'autre acte est mentionnée dans la colonne 'minutes' du répertoire du notaire).
    - Société, ratification., 17 septembre 1851
      Profession: Paris.
      Domicile: Paris (Paris) rue de l'Arcade, 13
    - Société, ratification., 17 septembre 1851
    - Tutelle, compte, approbation., 17 septembre 1851
      Or celle-ci est rattachée matériellement à un autre acte conservé dans les minutes de ce même notaire pour la période de septembre 1851 (la date exacte de l'autre acte est mentionnée dans la colonne 'minutes' du répertoire du notaire).
    - Quittance, acompte sur le prix de vente de maison et terrain, 900f sur 2000f, Montrouge (Hauts-de-Seine) rue du Georama, 5., 27 septembre 1851
    - Quittance, acompte sur le prix de vente d'un terrain, 4019f, Passy (Paris) Barriere de l'Etoile, rue du Bel-Air., 1er octobre 1851
      Nom, qualité: (Mme ou Mlle) Courtois, Marie Therese.
      Profession: aubergiste, Vaux-les-Rosieres (belgique).
      Domicile: Vaux-les-Rosieres (belgique).
      Nom, qualité: (M.) Leclere, Jean Francois.
      Nom, qualité: (M.) Remacle, Augustin.
      Profession: cultivateur, propriétaire, Bercheux (belgique).
    - Quittance, reglement de dette, 200f., 2 octobre 1851
      Nom, qualité: (M.) Lejeune, Joseph.
      Domicile: Paris (Paris) rue du Faubourg-Poissonniere, 8.
      Domicile: Paris (Paris) rue du Cloitre-l'Hopital, 2
    - Succession, requisition, certificats de propriété., 4 octobre 1851
    - Rectification., 7 octobre 1851
      Nom, qualité: (M.) Bordeaux, Justin Denis.
      Profession: agree près le tribunal de commerce de la seine, Paris.
      Domicile: Paris (Paris) rue Thevenot, 21.
      Domicile: Paris (Paris) rue du Platre-St-Jacques, 11
    - Procuration générale., 9 octobre 1851
      Nom, qualité: (M.) Parmantier, Michel Antoine.
      Profession: maitre d'hotel, Paris.
      Domicile: Paris (Paris) rue des Dechargeurs, 18.
      Nom, qualité: (Mme ou Mlle) Vaugon, Victoire Octave.
      Attention: la cote du répertoire (de type ' MC/RE ') ne permet pas de consulter la minute de l'acte. Il convient de rechercher la cote de la minute (de type ' MC/ET ') au niveau des articles (registre ou liasse) de minutes du notaire.
    - Quittance, remboursement de dette, 500f., 9 octobre 1851
      Nom, qualité: (M.) Deculant, Antoine Anatole.
      Profession: peintre, Belleville (Paris).
      Domicile: Belleville (Paris) rue de Paris, 21.
      Profession: debitant de tabac (ancien).
    - Bail, rectification., 9 octobre 1851
      Profession: négociante, Paris.
      Domicile: Paris (Paris) rue Sainte-Croix de la Bretonnerie, 39.
      Nom, qualité: (M.) Le Breton, Charles Edouard.
      Nom, qualité: (M.) Mouchot, Jean Joseph.
      Profession: marchand de fournitures de chapellerie, Paris.
      Nom, qualité: (M.) Mouchot, Pierre Francois.
      Domicile: Paris (Paris) rue Sainte-Croix Dee la Bretonnerie, 39
    - Notoriete., 13 octobre 1851
      Nom, qualité: (Mme ou Mlle) Prudon, Alexandrine Jeanne Clemence.
    - Acceptation, depot., 14 octobre 1851
      Nom, qualité: (Mme ou Mlle) Billard, Louise.
      Domicile: Paris (Paris) boulevard Montparnasse, 59.
      Nom, qualité: (M.) Couret-Pleville, Georges.
    - Tutelle, compte, approbation., 20 octobre 1851
      Or celle-ci est rattachée matériellement à un autre acte conservé dans les minutes de ce même notaire pour la période de octobre 1851 (la date exacte de l'autre acte est mentionnée dans la colonne 'minutes' du répertoire du notaire).
    - Succession, decharge, depot., 7 novembre 1851
    - Mariage, depot., 7 novembre 1851
    - Mariage, depot., 14 novembre 1851
      Nom, qualité: (M.) Biard, Sylvain.
    - Mariage, depot., 14 novembre 1851
      Domicile: Negociant.
    - Mainlevee d'opposition., 18 novembre 1851
      Nom, qualité: (M.) Dejoux, Claude.
      Profession: chapelier (marchand), Paris.
      Domicile: Paris (Paris) rue Saint-Antoine, 205.
      Nom, qualité: (M.) Trouilloux, Ambroise.
      Profession: cuisinier, Paris.
      Domicile: Paris (Paris) rue Papillon, 5.
      Nom, qualité: (M.) Deguette, Louis Francois Hippolyte.
      Profession: fabricant de papiers peints, Paris.
      Domicile: Paris (Paris) rue d'Angouleme, 16.
      Nom, qualité: (M.) Des Ronzieres, Amable.
      Domicile: Paris (Paris) rue de la Chaussée-d'Antin, 19bis.
      Nom, qualité: (M.) Balin, Thomas Dominique.
      Profession: propriétaire, Courbevoie (Hauts-de-Seine).
      Domicile: Courbevoie (Hauts-de-Seine)
      Or celle-ci est rattachée matériellement à un autre acte conservé dans les minutes de ce même notaire pour la période de août 1840 (la date exacte de l'autre acte est mentionnée dans la colonne 'minutes' du répertoire du notaire).
    - Quittance, reglement de dette, 9570f., 19 décembre 1851
      Profession: peintre en batiment, Belleville (Paris).
      Domicile: Paris (Paris) rue du Vert-Bois, 28.
      Nom, qualité: (M.) Deculant, Auguste Anatole.
      Profession: peintre en batiments, Belleville (Paris).
      Domicile: Belleville (Paris) rue de Paris, 24.
      Nom, qualité: (M.) Joly, Hippolyte.
      Profession: marbrier, Montmartre (Paris).
      Domicile: Montmartre (Paris) avenue du Cimetiere, 12.
      Nom, qualité: (Mme ou Mlle) Latree, Simone Genevieve Gabrielle.
      Relations: belle-fille de l'intervenant 4.
      Profession: marchand de tabac, Paris.
    - Succession, requisition, certificat de propriété de rente etat 5%, 450f., 20 décembre 1851
      Domicile: Poissy (Yvelines).
      Nom, qualité: (M.) Simond, Pierre Andre.
      Domicile: Houches (les) (Haute-Savoie)
    - Ratification, acte., 24 décembre 1851
      Nom, qualité: (Mme ou Mlle) Hardon, Ernestine Clemence Marie.
      Domicile: Paris (Paris) rue des Fosses-du-Temple, 26.
      Nom, qualité: (M.) Jeandon, Joseph Victor.
      Domicile: Paris (Paris) rue des Fosses-du-Temple, 26
      Or celle-ci est rattachée matériellement à un autre acte conservé dans les minutes de ce même notaire pour la période de décembre 1842 (la date exacte de l'autre acte est mentionnée dans la colonne 'minutes' du répertoire du notaire).
    - Prorogation, delai de reglement dee créance, 5000f., 26 décembre 1851
      Nom, qualité: (M.) Randon de Saint-Martin, Clara Francisca Clara.
      Nom, qualité: (M.) Brossard de Clery, Charles Denis Ernest.
      Profession: officier de cavalerie (ancien).
      Profession: macon (maître), Chapelle (la) (Paris).
      Domicile: Chapelle (la) (Paris) rue Dondeauville, 34
      Or celle-ci est rattachée matériellement à un autre acte conservé dans les minutes de ce même notaire pour la période de février 1844 (la date exacte de l'autre acte est mentionnée dans la colonne 'minutes' du répertoire du notaire).
    - Procuration, depot., 27 décembre 1851
      Nom, qualité: (Mme ou Mlle) Bonnet.
      Nom, qualité: (M.) Nores
  - Répertoire. 1857, 20 juin - 1868, 8 février, 20 juin 1857 - 8 février 1868; MC/RE/IV/18
    Répertoire des notaires Edouard Lefèbvre de Saint- Maur (20 juin 1857 - 27 février 1862), Auguste Alfred Ernest Lefèbvre de Saint-Maur (28 février 1862 - 8 février 1868).